---
title: "Comparación de modelos para ESPI.LTT"
author: "Guillermina Senn"
date: "7/6/2021"
output: flexdashboard::flex_dashboard
---

```{r, warning=FALSE, echo=FALSE}
library(INLA)

library(sp)
library(sf)
library(spdep)

library(parallel)

library(dplyr)

library(tmap)
library(mapview)
library(leaflet)
library(ggplot2)
library(RColorBrewer) 

library(rnaturalearth)
library(DT)
```


Datos
=====================================

### Datos crudos

```{r}
others <-  c('zone', "Name", "description", "timestamp", "begin", "end", 
             "altitudeMode", "tessellate", "extrude", "visibility", "drawOrder", 
             "icon", "count", "system_index", "label")
```

```{r, cache=TRUE}
data_raw <- st_read(
  dsn = '../../data/processed/cuenca/cuenca_25.gpkg'
)
data <- data.frame(data_raw)
for (col in names(data)[names(data) != 'geom']){
  data[, col] <- replace(data[, col], 
                         (data[, col] == Inf) + (data[, col] == -Inf) > 0, 
                         NA)
}
st_geometry(data) <- data$geom
```

### Datos 'sin seleccion de variables'

```{r, echo = FALSE}
# sin seleccion
# data_ss <- st_read(
#   dsn = '../../data/processed/cuenca/variable_options/espi_ltt_25_no_selection.gpkg'
# )
# cols_delete <- c(others)
# cols_remain <- names(data_ss)[!(names(data_ss) %in% cols_delete)]
# data_ss <- as.data.frame(data_ss) %>%
#  dplyr::select(cols_remain)
# st_geometry(data_ss) <- data_ss$geom
# head(data_ss)
```

### Datos 'PCA para todo el dataset'

```{r, echo = FALSE}
# pca todas
# data_pca <- st_read(
#   dsn = '../../data/processed/cuenca/variable_options/espi_ltt_25_pca_all.gpkg'
# )
```
 
### Datos 'primeras PC (hasta 80%)'

```{r, echo = FALSE}
# pca 80% variabilidad
# data_pca80 <- st_read(
#   dsn = '../../data/processed/cuenca/variable_options/espi_ltt_25_pca_all_80.gpkg'
# )
```


### Datos 'resultados de los modelos'

```{r}
selection <- read.csv(file = '../../models/regression/20210706_model_selection.csv')
valid <- sf::st_read(
  dsn = '../../models/regression/20210706_model_validation.gpkg',
  layer = '20210706_model_validation'
)
```

```{r}
# print(paste('Dimensiones de los datos originales: ', dim(data_ss)))
# print(paste('Dimensiones de los datos originales: ', dim(data_pca)))
# print(paste('Dimensiones de los datos originales: ', dim(data_pca80)))
```

```{r}
# Use 4 cores to process marginals in parallel
options(mc.cores = 4)

# Transform marginals (if needed) and compute posterior mean
# marginals: List of `marginals.fitted.values`from inla model
tmarg <- function(marginals) {
  post.means <- mclapply(marginals, function (marg) {

  # Compute posterior mean
  inla.emarginal(function(x) x, marg)
  })

  return(as.vector(unlist(post.means)))
}
```

```{r}
# create color palette
pal <- leaflet::colorBin(
  palette = 'RdYlGn',
  domain = data$Media_ESPI.LTT,
  bins = seq(-1, max(data$Media_ESPI.LTT, na.rm = TRUE) + 0.1, by = 0.5)
)
```

```{r}
# create map labels
valid$labels <- paste0(
  "<strong> ESPI.LTT: </strong> ", round(valid$Media_ESPI.LTT, 3), "<br/> "
) %>%
  lapply(htmltools::HTML)
```

Resumen
=====================================

Column {data-width=600}
-------------------------------------

### Chart 1

```{r}
# create map labels
data$labels <- paste0(
  "<strong> ESPI.LTT: </strong> ", round(data$Media_ESPI.LTT, 3), "<br/> "
) %>%
  lapply(htmltools::HTML)
```

```{r}
# Interactive map with leaflet
# leaflet(data) %>%
#   addTiles() %>%
#   setView(lng = -63.4865, lat = -33.1814, zoom = 6.5) %>%
#   addPolygons(
#     fillColor = ~ pal(Media_ESPI.LTT),
#     stroke = FALSE,
#     color = 'grey',
#     fillOpacity = 0.8,
#     label = ~ labels,
#     highlight = highlightOptions(
#       color = 'white',
#       bringToFront = TRUE
#     )
#   ) %>%
#   leaflet::addLegend(
#     pal = pal,
#     values = ~ Media_ESPI.LTT,
#     opacity = 0.5,
#     title = 'ESPI.LTT'
#   )

```




RLM
=====================================

Column {data-width=200}
-------------------------------------

```{r}
# create color palette
pal_res <- leaflet::colorBin(
  palette = 'PuOr',
  domain = valid$res_std_m1_pca,
  bins = seq(
    min(valid$res_std_m1_pca, na.rm = TRUE) - 10, 
    max(valid$res_std_m1_pca, na.rm = TRUE) + 10,
    by = 50
  )
)
```

### Mapa SS


```{r}
# create map labels
valid$labels <- paste0(
  "<strong> res_std_m1_ss: </strong> ", round(valid$res_std_m1_ss, 3), "<br/> "
) %>%
  lapply(htmltools::HTML)
```

```{r}
# Interactive map with leaflet
leaflet(valid) %>%
  addTiles() %>%
  setView(lng = -63.4865, lat = -33.1814, zoom = 6.5) %>%
  addPolygons(
    fillColor = ~ pal_res(res_std_m1_ss),
    stroke = FALSE,
    color = 'grey',
    fillOpacity = 0.8,
    label = ~ labels,
    highlight = highlightOptions(
      color = 'white',
      bringToFront = TRUE
    )
  ) %>%
  leaflet::addLegend(
    pal = pal_res,
    values = ~ res_std_m1_ss,
    opacity = 0.5,
    title = 'res_std_m1_ss'
  )
```


### Mapa PCA

```{r}
# Interactive map with leaflet
leaflet(valid) %>%
  addTiles() %>%
  setView(lng = -63.4865, lat = -33.1814, zoom = 6.5) %>%
  addPolygons(
    fillColor = ~ pal_res(res_std_m1_pca),
    stroke = FALSE,
    color = 'grey',
    fillOpacity = 0.8,
    label = ~ labels,
    highlight = highlightOptions(
      color = 'white',
      bringToFront = TRUE
    )
  ) %>%
  leaflet::addLegend(
    pal = pal_res,
    values = ~ res_std_m1_pca,
    opacity = 0.5,
    title = 'res_std_m1_pca'
  )
```


### Mapa PCA80

```{r}
# Interactive map with leaflet
leaflet(valid) %>%
  addTiles() %>%
  setView(lng = -63.4865, lat = -33.1814, zoom = 6.5) %>%
  addPolygons(
    fillColor = ~ pal_res(res_std_m1_pca_80),
    stroke = FALSE,
    color = 'grey',
    fillOpacity = 0.8,
    label = ~ labels,
    highlight = highlightOptions(
      color = 'white',
      bringToFront = TRUE
    )
  ) %>%
  leaflet::addLegend(
    pal = pal_res,
    values = ~ res_std_m1_pca_80,
    opacity = 0.5,
    title = 'res_std_m1_pca_80'
  )
```


Column {data-width=200}
-------------------------------------

### Res. vs. pred. SS
```{r}

```

### Res. vs. pred. PCA
```{r}

```

### Res. vs. pred. PCA80
```{r}

```

Column {data-width=200}
-------------------------------------

### Res. vs. pred. SS
```{r}

```

### Res. vs. pred. PCA
```{r}

```

### Res. vs. pred. PCA80
```{r}

```

Column {data-width=200}
-------------------------------------

### Res. vs. pred. SS
```{r}

```

### Res. vs. pred. PCA
```{r}

```

### Res. vs. pred. PCA80
```{r}

```

Column {data-width=200}
-------------------------------------

### Res. vs. pred. SS
```{r}

```

### Res. vs. pred. PCA
```{r}

```

### Res. vs. pred. PCA80
```{r}

```



MLM (iid)
=====================================

Column {data-width=600}
-------------------------------------
### Component 1


Column {data-width=400}
-------------------------------------
### Component 2
```{r}

```


### Component 3
```{r}

```


MLM (besag-proper)
=====================================

Column {data-width=600}
-------------------------------------
### Component 1


Column {data-width=400}
-------------------------------------
### Component 2
```{r}

```


### Component 3
```{r}

```



MLM (bym)
=====================================

Column {data-width=600}
-------------------------------------
### Component 1


Column {data-width=400}
-------------------------------------
### Component 2
```{r}

```

### Component 3
```{r}

```



```{r}

```


```{r}

```

```{r}

```

```{r}

```

```{r}

```

```{r}

```

```{r}

```

```{r}

```

```{r}

```

```{r}

```

```{r}

```

```{r}

```

```{r}

```

```{r}

```

```{r}

```

```{r}

```

```{r}

```

```{r}

```

```{r}

```
v

```{r}

```

```{r}

```
v

```{r}

```

```{r}

```

```{r}

```

```{r}

```

```{r}

```

```{r}

```

```{r}

```

```{r}

```

```{r}

```

```{r}

```

```{r}

```

```{r}

```

```{r}

```

```{r}

```
v

```{r}

```

```{r}

```
v

```{r}

```

```{r}

```

```{r}

```

```{r}

```

```{r}

```

```{r}

```

```{r}

```

```{r}

```

```{r}

```

```{r}

```

```{r}

```

```{r}

```

```{r}

```

```{r}

```
v

```{r}

```

```{r}

```
v

```{r}

```

```{r}

```

```{r}

```

```{r}

```

```{r}

```

```{r}

```

```{r}

```

```{r}

```

```{r}

```

```{r}

```

```{r}

```

```{r}

```

```{r}

```

```{r}

```
v

```{r}

```

```{r}

```
v

```{r}

```

```{r}

```

```{r}

```

```{r}

```

```{r}

```

```{r}

```

```{r}

```

```{r}

```

```{r}

```

```{r}

```

```{r}

```

```{r}

```

```{r}

```

```{r}

```
v

```{r}

```

```{r}

```
v

```{r}

```

```{r}

```
